# 求助陈版主：销售二手车的销项税处理

提问人：shengxincan 时间：2011-07-03 16:00:21
我公司 2010 年购入一辆二手车（此原车主于 2007 年购入），入账时的处理：借：固定资产，贷：银行存款， 2011 年卖出该车，销售处理时，销项税是按照4%减半征收的优惠税率计算还是按照17%的税率计算？

回答人：chenyiwei
《关于全国实施增值税转型改革若干问题的通知》（财税[2008]170号）：
四、自 2009 年 1 月 1 日起，纳税人销售自己使用过的固定资产（以下简称已使用过的固定资产），应区分不同情形征收增值税：
（一）销售自己使用过的 2009 年 1 月 1 日以后购进或者自制的固定资产，按照适用税率征收增值税； （二） 2008 年 12 月 31 日以前未纳入扩大增值税抵扣范围试点的纳税人，销售自己使用过的 2008 年 12 月 31 日以前购进或者自制的固定资产，按照4%征收率减半征收增值税； （三） 2008 年 12 月 31 日以前已纳入扩大增值税抵扣范围试点的纳税人，销售自己使用过的在本地区扩大增值税抵扣范围试点以前购进或者自制的固定资产，按照4%征收率减半征收增值税；销售自己使用过的在本地区扩大增值税抵扣范围试点以后购进或者自制的固定资产，按照适用税率征收增值税。 本通知所称已使用过的固定资产，是指纳税人根据财务会计制度已经计提折旧的固定资产。
《关于部分货物适用增值税低税率和简易办法征收增值税政策的通知》（财税[2009]9号）： 二、下列按简易办法征收增值税的优惠政策继续执行，不得抵扣进项税额： (一)纳税人销售自己使用过的物品，按下列政策执行： 1.一般纳税人销售自己使用过的属于条例第十条规定不得抵扣且未抵扣进项税额的固定资产，按简易办法依4%征收率减半征收增值税。 一般纳税人销售自己使用过的其他固定资产，按照《财政部国家税务总局关于全国实施增值税转型改革若干问题的通知》(财税[2008]170号)第四条的规定执行。 一般纳税人销售自己使用过的除固定资产以外的物品，应当按照适用税率征收增值税。 2.小规模纳税人(除其他个人外，下同)销售自己使用过的固定资产，减按2%征收率征收增值税。 小规模纳税人销售自己使用过的除固定资产以外的物品，应按3%的征收率征收增值税。